【裁判字號】    95,交聲,776
【裁判日期】    951207
【裁判案由】    違反道路交通管理處罰條例聲明異議
【裁判全文】
臺灣臺北地方法院交通事件裁定         95年度交聲字第776號
    原處分機關  臺北市交通事件裁決所
    異  議  人
    即受處分人  甲○○○○○
    代  理  人  葛大林
上列受處分人因違反道路交通管理處罰條例案件，對於臺北市交
通事件裁決所於中華民國九十五年七月十九日所為之處分（原處
分案號：北市裁三字第裁二二－Ｂ00000000號），聲明
異議，本院裁定如下：
    主  文
異議駁回。
    理  由
一、按汽車駕駛人停車時，在機場、車站、碼頭、學校、娛樂、
    展覽、競技、市場或其他公共場所出、入口或消防栓之前停
    車者，處新臺幣（下同）六百元以上一千二百元以下罰鍰，
    次按上開在公共場所出、入口前不得停車規定，係因公共場
    所往往有大批民眾聚集、出入，為遇有緊急事件能迅速疏散
    大批民眾，必需保持其進、出動線必經之途徑任何時間均淨
    空、能自由無礙通行而設，凡在公共場所出、入口停車者，
    即屬違反道路交通管理處罰條例第五十六條第一項第三款之
    違規停車行為；至於俗稱之「紅線」、「黃線」，乃依道路
    交通標誌標線號誌設置規則第一百六十八條、第一百六十九
    條所設之禁止臨時停車線、禁止停車線，停放車輛於設有禁
    止臨時停車、禁止停車標線之處所者，另屬於違反道路交通
    管理處罰條例第五十六條第一項第一款、第四款之違規行為
    ，與前揭道路交通管理處罰條例第五十六條第一項第三款之
    違規行為無涉，是在公共場所出、入口前停車者，即屬違反
    道路交通管理處罰條例第五十六條第一項第三款之違規行為
    。又如係逕行舉發案件，汽車所有人未於應到案日期前到案
    或雖於應到案日期前到案，而未告知處罰機關實際之違規駕
    駛人者，處罰機關仍應依道路交通管理處罰條例第八十五條
    第三項「本條例關於車輛駕駛人之處罰，如應歸責於車輛所
    有人者，處罰車輛所有人。」之規定，處罰車輛所有人。
二、本件異議人即受處分人甲○○○○○所有之車號ＺＧ—四二
    二二號自用小客車，於民國九十五年五月二十三日晚間十九
    時五十四分許，停放在高雄市○○○路大同國小大門出入口
    前方，為高雄市政府警察局交通大隊西區拖吊場警員陳廷玉
    採證後製單舉發，嗣經受處分人向原處分機關即臺北市交通
    事件裁決所提出申訴，經原處分機關調查結果，仍認受處分
    人有上開違規之行為，原處分機關乃依據道路交通管理處罰
    條例第五十六條第一項第三款規定，裁處罰鍰九百元。
三、受處分人之代表人葛大林於本院調查時，固不否認當時車輛
    係由其使用，且在上開時地停放上揭車輛之事實，惟矢口否
    認有任何違反道路交通管理處罰條例之行為，辯稱：『學校
    前黃線區下午六點到早上七點及例假日可停車』的標示牌子
    因為整段路在施工，所以被移掉了，本來是設置在面對大同
    國小的右方，所以照片看不出來。因為那段道路在施工所以
    牌子被挖掉了，卷內的牌子是我另外去照的，因為這是通案
    ，許多學校、銀行等都有設置。現在這個路段已經是紅線了
    。我要強調的是那個牌子一直誤導我們多年可以停車等語。
四、經查，受處分人上揭違規行為，業據證人即開單告發受處分
    人之高雄市政府警察局交通大隊西區拖吊場警員陳廷玉於本
    院九十五年十月十七日調查時，以具結擔保其供述之真實性
    ，證稱：「（問：本件違規是否你舉發？）答：對。庭呈現
    場照片。學校週邊有規劃黃線區，是可以停車，是依照五十
    六條第一項第四款，黃線區是規定學校在十八點到隔天七點
    還有例假日可以停車，跟我取締的事實不同。（問：異議人
    車子也是停在學校的周圍，為何會被取締？）答：異議人是
    停在學校的出入口，而非停在規劃的黃線區。（問：出入口
    前面有畫什麼線？）答：出入口一般是畫紅線，但是第五十
    六條第一項第三款有規定，機場、學校、碼頭出入口不能停
    車。（問：依照照片是否還有一輛跟異議人的車輛併排？）
    答：對。（問：異議人停車的地方是否有黃線？）答：沒有
    。一般學校出入口絕對不會畫黃線，有可能會畫網狀的黃線
    ，出入口的十公尺內就是紅線。黃線是規劃在學校的週邊，
    就可以照規定停車，不是規定在出入口，至於異議人所提出
    來取締的地點有畫黃線的地方，應該是畫紅線，照片是影印
    的無法看出是否黃線。」（本院當日筆錄參照）。經查：受
    處分人之代表人於前揭時間將停放前開自小客車車輛之處所
    ，為高雄市○○○路大同國小大門出入口，除據受處分人之
    代表人所坦認外，並有前揭證人陳廷玉之證述及卷附採證照
    片三幀可稽，觀諸該採證照片，足認前揭自小客車停放之處
    所，確為學校此一公共場所之出、入口，核屬道路交通管理
    處罰條例第五十六條第一項第三款所定之「汽車駕駛人停車
    在公共場所出、入口」無誤。至受處分人之代表人辯稱：該
    處確有劃設黃色標線而可依前揭所指之『學校前黃線區下午
    六點到早上七點及例假日可停車』之標示牌停放車輛云云，
    經本院函詢高雄市政府交通局上開情事，依該局函覆：上揭
    時地於高雄市工務局養護工程處施工前，該校門口並無設置
    「學校、郵局前黃線區下午六時～上午七時及例假日可停車
    」之告示，此有該局九十五年十月二十日高市交停字第０九
    五００三九三八一號函附卷可稽，是受處分人對此應為誤認
    而無礙於其業已成立之違規行為，前揭所辯顯無足採，
    本件事證明確，受處分人之違規行為堪以認定。
五、綜上所述，受處分人確有在前述時地違規停放車輛之違規行
    為，從而原處分機關依前揭道路交通管理處罰條例第五十六
    條第一項第三款之規定，裁處異議人罰鍰九百元，核無違誤
    ，異議人之異議顯無理由，自應予駁回。
六、據上論斷，應依道路交通案件處理辦法第十九條，裁定如主
    文。
中    華    民    國    95    年    12    月     7    日
                  交通法庭法  官  葉珊谷
以上正本證明與原本無異。
如不服本裁定，應於送達後5日內，向本院提出抗告狀。
                          書記官  顏淑華
中    華    民    國    95    年    12    月     7    日


司法院資訊處製作；財團法人民間司法改革基金會備份。
